Inventaris van het archief van de Directie voor de Emigratie van het Ministerie van Sociale Zaken en Werkgelegenheid, (1933) 1945 - 1994
Nationaal Archief, Den Haag
- STUKKEN BETREFFENDE BIJZONDERE ONDERWERPEN, 2
  - Taakuitvoering, 2.3
    - Emigratie en remigratie naar de verschillende landen, 2.3.3
      - Australië, 2.3.3.3
        - Uitvoerend, 2.3.3.3.2
          - Financiële aangelegenheden, 2.3.3.3.2.2
            - Woningbouwleningen., 1959 - 1988; 1262-1288; 13 pakken en 14 omslagen
              - 1e etappe. Development Loan Fund (DLF). 1960 - 1966, 1262-1263; 2 omslagen
                Het DLF is een aan het State Department van de Verenigde Staten van Noord-Amerika verbonden rechtspersoonlijkheid bezittende instelling.
                - Financiële stukken. 1960 - 1965, 1262; omslag
                - Kredietverlening huisvesting. 1960 - 1966, 1263; omslag
              - Woningbouwlening, zogenaamde 2e etappe. Met onder andere een besluit van 20 juni 1960, houdende opdracht aan het Emigratiebestuur tot het verstrekken van kredieten aan woningbouwverenigingen van Nederlandse emigranten in Australië. 1959 - 1981, 1264-1269; 3 pakken en 3 omslagen
                - Totstandkoming. 1959 - 1962, 1264-1265
                - Correspondentie in Nederland: 1959 - 1961, 1264; omslag
                - Ministerraad akkoord met uitvoering van de 2e etappe van het project voor de financiering van de huisvesting van Nederlandse emigranten
                - Correspondentie tussen de ministers van Sociale Zaken en Financiën
                - Algemene maatregel van bestuur houdende opdracht aan het Emigratiebestuur tot het verstrekken van kredieten aan woningbouwverenigingen van Nederlandse emigranten in Australië
                - Aanwijzingen aan het Emigratiebestuur inzake kredietverstrekking ingevolge artikel 3 KB 30 juni 1960 Stb. 235
                - Correspondentie met de emigratieattaché te Canberra. 1959 - 1962, 1265; omslag
                - Uitvoering. 1960 - 1968, 1266-1267
                - Correspondentie met de emigratieattaché te Canberra. 1960 - 1964, 1266; pak
                - Correspondentie in Nederland. 1960 - 1968, 1267; pak
                - Financiële stukken. 1969 - 1981, 1268-1269
                - Betaling van de halfjaarlijkse annuïteit. 1969 - 1974, 1268; omslag
                - Aanwending van surplusfondsen. 1969 - 1981, 1269; pak
              - 3e etappe. Credit Insurance Fund (CIF). 1961 - 1988, 1270-1277; 1 pak en 7 omslagen
                Betreft de oorspronkelijke opzet.
                - Algemeen. 1961 - 1965, 1270; omslag
                - Correspondentie tussen de minister van Sociale Zaken en Volksgezondheid en de minister van Financiën. 1962 - 1965, 1271; omslag
                - Plan voor oprichting van Credit Insurance Trustfund (CIT), statuten CIT, leningsovereenkomsten. 1963 - 1966, 1272; omslag
                - Uitstel van de beschikbaarstelling van Nederlandse fondsen. 1966 - 1967, 1273; omslag
                Opmerkingen: hierin surplus fondsen 1e en 2e etappe. Ook looptijd leningen aan building societies.
                - Nieuwe opzet. 1969 - 1971, 1274; omslag
                - Financiële overzichten en staten. 1971 - 1988, 1275-1277
                - Financiële overzichten. 1971 - 1988, 1275; pak
                - Staten. 1977 - 1981, 1276; omslag
                - Vervroegde aflossing. 1988, 1277; omslag
              - Financiële stukken 1e, 2e, 3e etappe. 1960 - 1984, 1278-1287; 9 pakken en 1 omslag
                - Algemeen. 1960 - 1977, 1278-1282
                - 1960-1966, 1278; pak
                - 1967-1971, 1279; pak
                - 1968-1970, 1280; pak
                - 1970-1973, 1281; pak
                - 1974-1977, 1282; pak
                - Jaarrapporten van de Commonwealth Savings Bank inzake de kredietverlening ten behoeve van de financiering van de woningbouw voor Nederlandse immigranten, zoals is voorgeschreven in de overeenkomst tussen de Nederlandse regering en het Emigratiebestuur enerzijds en de CSB anderzijds. 1961 - 1979, 1283-1284
                - 1961-1974, 1283; omslag
                - 1975-1979, 1284; pak
                - Aanwending van een ontvangen remise inzake woningbouw leningen. 1978 - 1984, 1285-1287
                - 1978-1980, 1285; pak
                - 1981-1982, 1286; pak
                - 1983-1984, 1287; pak
              - 4e etappe. 1970 - 1975, 1288; omslag
            - Lening van $ 400.000,- van het Intergouvernementeel Comité voor Europese Migratie (ICEM) aan het Emigratiebestuur ten behoeve van Australië., 1961 - 1963; 1289; omslag
            - Verhoging van het basis-valuta-inkomen van de zelfstandige emigratieambtenaren in Australië (zelfstandigheidstoelage)., 1965 - 1968; 1290; omslag
            - Bestemming van het surplus brandsassurance; Commissie Associated National Insurance Company (ANIC)., 1966 - 1981; 1291-1292
              Opmerkingen: 2e/3e etappe (financiering Credit Union)
              - 1966 - 1977 mei, 1291; pak
              - 1977 juni - 1981, 1292; pak
            - Uitkering van Australische pensioenen in het buitenland., 1972 - 1978; 1293; omslag
              Opmerkingen: 08.743.531
            - Vergaderstukken van het Netherlands Benevolent Trust Fund., 1983 - 1987; 1294; omslag
            - Stukken betreffende Credit Insurance Fund (CIF) en de Netherlands Benevolent Trust Fund., 1990 - 1992; 1295; omslag
          - Aanmelding en acceptatie, 2.3.3.3.2.3
            - Procedure voor emigratieaanvragen voor Australië., 1948 - 1952; 1296; omslag
            - Verruiming van de emigratiemogelijkheden voor hen die zich voor 1 mei 1951 hadden aangemeld., 1950 - 1951; 1297; omslag
            - Geneeskundig onderzoek van aspirant-emigranten., 1951 - 1954; 1298; omslag
            - Erkenning van diploma's in Australië., 1951 - 1988; 1299-1301; 1 pak en 2 omslagen
              - 1951, 1299; omslag
              - 1977-1982, 1300; pak
              - 1983-1988, 1301; omslag
            - Beleid ten aanzien van het antecedentenonderzoek van emigranten., 1952 - 1957; 1302; omslag
              Bevat ook persoonsgebonden informatie.
              Openbaarheid beperkt tot 1 januari 2033
            - Netherlands Goverment Sponsorship Scheme, zogenaamde Pater Maas-schema., 1952 - 1957; 1303; omslag
            - Algemene voorwaarden bij emigratie naar Australië., 1952 - 1987; 1304-1309; 6 omslagen
              - 1952-1958, 1304; omslag
              - 1971-1975, 1305; omslag
              - 1976-1977, 1306; omslag
              - 1978-1980, 1307; omslag
              - 1981-1983, 1308; omslag
              - 1984-1987, 1309; omslag
            - Australische toelatingsbeleid ten aanzien van personen van niet-zuiver Europese afkomst. Non Pure European Origine (NPEO)., 1954 - 1974; 1310-1311; 1 pak en 1 omslag
              - 1954-1972, 1310; pak
              - 1973-1974, 1311; omslag
            - Diverse emigratieschema's voor Australië:, 1963 - 1968; 1312; omslag
              - Netherlands Emigration Service Agency Scheme (NESAS)
              - General Assisted Passage Scheme (GAPS)
              - Country Migrant Scheme
            - Netherlands Emigration Service Scheme (NESS)., 1972 - 1981; 1313; omslag
              Opmerkingen: Geeltje: persoonsnamen / achtergronden
            - Afwijzing van een geval van heremigratie naar Australië., 1976 - 1977; 1314; omslag
            - Netherlands Emigration Service Scheme (NESS) en de Numerical Multifactor Assessment System (NUMAS)., 1978 - 1983; 1315; pak
          - Werving en bemiddeling, 2.3.3.3.2.4
            - Selectieteams voor het selecteren van emigranten voor Australië., 1949 - 1951; 1316; omslag
            - Aanvragen door Australische bedrijven voor plaatsing van emigranten:, 1951 - 1953; 1317; omslag
              - Procedure bij speciale aanvragen
              - Australian Blue Asbestos
              - Dutch Australian Contracting Company
              - Diverse aanvragen
              - Hunter Douglas Holland NV
            - Bemiddeling door kerkelijke instanties bij het plaatsen van emigranten in Australië., 1953 - 1957; 1318; omslag
            - Vacatures, bemiddeling en wervingsaangelegenheden., 1975 - 1989; 1319-1322; 4 omslagen
              - 1975-1981, 1319; omslag
              - 1982-1984, 1320; omslag
              - 1985-1987, 1321; omslag
              - 1986-1989, 1322; omslag
          - Speciale groepen, projecten en programma's, 2.3.3.3.2.5
            - Emigratie van personen werkzaam in landbouw, tuinbouw en veeteelt naar Australië., 1946 - 1983; 1323-1326; 4 omslagen
              - 1946-1953, 1323; omslag
              - 1954-1959, 1324; omslag
                Openbaarheid beperkt tot 1 januari 2035
              - 1970, 1325; omslag
              - 1980-1983, 1326; omslag
            - Verslagen van rechtstreekse emigratie van gedemobiliseerden vanuit Indonesië naar Australië en Nieuw-Zeeland., 1949 - 1950; 1327; pak
              Openbaarheid beperkt tot 1 januari 2026
            - Emigratie van personeel voor baggerbedrijven in Australië., 1950; 1328; omslag
            - Emigratie van personen, welke in de oorlog 1940-1945 in actieve militaire dienst waren of tot de verzetsbeweging hebben behoord., 1950; 1329; omslag
            - Bevoegdheden van het Hoge Commissariaat in verband met rechtstreekse emigratie van gedemobiliseerden vanuit Indonesië naar Australië en Nieuw-Zeeland., 1950 - 1951; 1330; omslag
              Openbaarheid beperkt tot 1 januari 2027
            - Rechtstreekse emigratie van personeel van het Vrouwen Hulpkorps (VHK) en de Marine Vrouwen Afdeling (MARVA) vanuit Indonesië naar Australië en Nieuw-Zeeland., 1950 - 1951; 1331; omslag
            - Emigratie naar Australië vanuit andere landen., 1950 - 1972; 1332-1333; 2 pakken
              - 1950-1968, 1332; pak
              - 1968-1972, 1333; pak
            - Emigratie naar Australië van diverse categorieën, waaronder van personen die niet van zuiver Europese afkomst zijn, dienstweigeraars, gescheiden vrouwen naar Australië., 1950 - 1977; 1334; pak
            - Emigratie van intellectuelen naar Australië., 1951 - 1964; 1335-1336; 2 omslagen
              - 1951-1954, 1335; omslag
              - 1957-1964, 1336; omslag
            - Emigratie van metaalarbeiders naar Australië., 1952 - 1953; 1337; omslag
            - Emigratie van personeel in bouwbedrijven naar Australië., 1952 - 1955; 1338; omslag
            - Empire and Allied ex-Servicemen Scheme., 1952 - 1955; 1339; omslag
            - Het plaatsen van zogenaamde Landing Permits Nieuwe Stijl (NGAS) door de Nederlandse Emigratiedienst in Australië., 1952 - 1960; 1340; omslag
            - Gesubsidieerde emigratie naar Australië. Firma Werkspoor NV en Dacco., 1952 - 1962; 1341; omslag
            - De Australia Netherlands Assisted Passage Migration Arrangement (NAMA)., 1952 - 1983; 1342-1343; 2 omslagen
              - 1952-1958, 1342; omslag
              - 1969-1983, 1343; omslag
            - Emigratie van artsen naar Australië., 1953 - 1971; 1344; omslag
            - Emigratie van personen uit agrarische bedrijven naar Australië., 1954; 1345; omslag
            - Emigratie van personen uit de vrije beroepen naar Australië., 1954 - 1957; 1346; omslag
            - Rechtstreekse emigratie vanuit Nieuw-Guinea naar Australië., 1955 - 1962; 1347; omslag
            - Emigratie van vissers naar Australië., 1956 - 1957; 1348; omslag
            - Emigratie van Nederlanders uit Indonesië naar Australië., 1957 - 1958; 1349; omslag
            - Vervoersfaciliteiten van geestelijken en predikanten bij verlofreizen naar Nederland; individuele gevallen., 1959 - 1964; 1350; omslag
            - Jongerenprogramma Australië; Correspondentie., 1959 - 1970; 1351-1352; 1 pak en 1 omslag
              - 1959-1966, 1351; pak
              - 1967-1970, 1352; omslag
            - Heremigratie met Australische subsidie. Second Assistance Scheme (SAS)., 1964 - 1972; 1353; omslag
            - Werkvakanties voor universiteitsstudenten in Australië., 1967 - 1974; 1354; pak
            - Jongerenuitwisselingsprogramma, zogeheten Working Holiday Scheme-programma (WHS)., 1979 - 1992; 1355-1364; 10 pakken
              - Algemeen. 1979 - 1992, 1355-1358; 4 pakken
                - 1979-1981, 1355; pak
                - 1981-1982, 1356; pak
                - 1983-1988, 1357; pak
                - 1989-1992, 1358; pak
              - Deelnemerslijsten op naam. 1989, 1359-1360; 2 pakken
                - A - M. 1989, 1359; pak
                - N - Z. 1989, 1360; pak
              - Australische deelnemers aan het onbegeleid programma. 1990 - 1991, 1361-1364; 4 pakken
                - A - G. 1990, 1361; pak
                - H - R. 1990, 1362; pak
                - S - Z. 1990, 1363; pak
                - A - W. 1991, 1364; pak
          - Organisatie van het vervoer van personen en bagage, 2.3.3.3.2.6
            - Subsidie in de kosten inzake het vervoer van emigranten naar Australië., 1948 - 1951; 1365; omslag
              Opmerkingen: Lijst met namen etc.. (geeltje), ingekomen stukken rijksarbeidsbureau
            - Vervoer van emigranten per schip naar Australië en Nieuw-Zeeland., 1949 - 1966; 1366-1368; 2 pakken en 1 omslag
              - 1949-1952, 1366; omslag
                Opmerkingen: Hierin passagetarieven
              - 1955-1966, 1367; pak
              - 1961-1965, 1368; pak
            - Vervoer van emigrerende gedemobiliseerden vanuit Indonesië naar Australië en Nieuw-Zeeland., 1950 - 1952; 1369; omslag
              Opmerkingen: Ingekomen afdeling rijksarbeidsbureau 1950 / 1952 ingekomen EMC
            - Vervoer van gesubsidieerde emigranten naar Australië en Nieuw-Zeeland., 1950 - 1960; 1370-1371; 2 omslagen
              - 1950-1951, 1370; omslag
              - 1959-1960, 1371; omslag
                Openbaarheid beperkt tot 1 januari 2036
            - Vervoer van emigranten per vliegtuig naar Australië en Nieuw-Zeeland., 1950 - 1965; 1372-1374; 1 pak en 2 omslagen
              - Correspondentie. 1950 - 1952, 1372; pak
              - Vervoer van landbouwers. 1952 - 1954, 1373; omslag
              - Vervoer per vliegtuig van de KLM. 1953 - 1965, 1374; omslag
            - Vervoer van bagage naar Australië., 1951 - 1958; 1375; omslag
              Opmerkingen: 1951 ingekomen EMC
            - Vervoer in Australië van emigranten en hun goederen onder het bijslagstelsel., 1951 - 1961; 1376; omslag
            - Financiering van het emigrantenvervoer naar Australië., 1951 - 1975; 1377-1381; 4 pakken en 1 omslag
              - 1951-1954, 1377; pak
              - 1955-1959, 1378; pak
              - 1960-1965, 1379; pak
              - 1965-1973, 1380; pak
              - 1974-1975, 1381; omslag
            - Vervoerschema's van emigranten naar Australië en Nieuw-Zeeland per schip en vliegtuig., 1952 - 1960; 1382; pak
            - Vervoer van emigranten naar Australië., 1958 - 1972; 1383; pak
          - Vertreklijsten, 2.3.3.3.2.7
            - Diverse opgaven van emigranten naar Australië, waaronder passagierslijsten:, 1951 - 1954; 1384; omslag
              - Nota inzake de ontwikkeling van de emigratie naar Australië van de plaatsvervangend landenchef, doorgezonden aan de minister
              - Lijst van namen van emigranten die bereid zijn op korte termijn per vliegtuig naar Australië te vertrekken
              - Toezending van passagierslijsten aan de emigratieattaché te Canberra per vliegtuig en per schip. Verzoek van de emigratieattaché in verband met betaling van kosten van vervoer van bagage van gesubsidieerde emigranten
          - In het land van bestemming, 2.3.3.3.2.8
            - Huisvestingsaangelegenheden., 1949 - 1978; 1385-1387; 2 pakken en 1 omslag
              - 1949-1959, 1385; pak
                Handelingen: 134A (134A): 583
              - 1960-1973, 1386; pak
              - 1974-1978, 1387; omslag
            - Invoer van montagewoningen in Australië door emigranten., 1950 - 1953; 1388; omslag
            - Sociale voorzieningen voor emigranten in Australië., 1950 - 1986; 1389-1392; 2 pakken en 2 omslagen
              - 1950-1963, 1389; pak
              - 1967-1973, 1390; omslag
              - 1974-1977, 1391; omslag
              - 1981-1986, 1392; pak
            - Financiering van woningen ten behoeve van minder draagkrachtige emigranten door NV Bouwkas Noord-Nederlandse Gemeenten., 1951 - 1952; 1393; omslag
            - Huisvesting van emigranten in barakken en kampen., 1951 - 1953; 1394; omslag
            - Integratie van Nederlandse emigranten in Australië., 1951 - 1965; 1395; omslag
            - Militaire dienstplicht voor emigranten in Australië., 1951 - 1971; 1396-1397; 1 pak en 1 omslag
              - 1951-1955, 1396; omslag
              - 1966-1971, 1397; pak
            - Speciale voorzieningen ten aanzien van plaatsing en hulpverlening aan emigranten die op 14 november 1952 met de m.s. Johan van Oldenbarneveldt zijn vertrokken., 1952 - 1953; 1398; omslag
            - Landingsgeld voor emigranten naar Australië., 1952 - 1966; 1399; omslag
            - Aankomst van de vijftigduizendste emigrant in juni 1954 en de aankomst van de honderdduizendste emigrant in oktober 1958., 1954 - 1958; 1400; pak
            - Naturalisatieaangelegenheden in Australië., 1954 - 1972; 1401; omslag
            - DAW-actie (Dutch-Australian Weekly) Olympische Spelen 1956 in Australië., 1955 - 1957; 1402; omslag
            - Sanering van West-Australië. Verplaatsing van emigranten uit West-Australië naar de oostelijke staten., 1957; 1403; omslag
            - Vakverenigingen in Australië., 1958 - 1960; 1404; omslag
            - Huisvesting van emigranten in Australië: South Australian Housing Trust (zogenaamde Nest Egg Scheme)., 1960 - 1965; 1405; omslag
            - Ziektekostenverzekering voor emigranten in Australië waaronder de Blue Cross., 1966 - 1974; 1406
          - Repatriëring, 2.3.3.3.2.9
            - Mislukte emigratie in Australië:, 1953 - 1955; 1407; omslag
              - Kamervragen inzake het lot van emigranten in Australië
            - Diverse overzichten inzake terugkerende emigranten., 1953 - 1963; 1408; pak
            - Repatriëring tegen verlaagd tarief, zogeheten Victualling rate., 1957 - 1974; 1409-1410
              - Beleid en uitvoering: 1957 - 1974, 1409; pak
                - Regeling met scheepvaartmaatschappijen
                - Regeling met de KLM
                - Regeling met de Australische regering
                - Samenvatting van de regeling en de procedure
              - Individuele gevallen. 1961 - 1973, 1410; pak
      - België, incl. Belgisch Congo, 2.3.3.4
        - Correspondentie inzake emigratiemogelijkheden naar Belgisch Congo., 1947 - 1956; 1411; omslag
        - Adviezen en bijstand aan Belgische emigratieautoriteiten., 1960 - 1966; 1412; pak
        - Verlening van assistentie in verband met Belgische emigratie naar Brazilië., 1960 - 1967; 1413-1414; 2 pakken
          - 1960-1961, 1413; pak
          - 1961-1967, 1414; pak
      - Bolivia, 2.3.3.5
        - Correspondentie inzake emigratiemogelijkheden naar Bolivia., 1946 - 1978; 1415-1417; 3 pakken
          - Algemeen. 1950 - 1959, 1415; pak
          - Landbouwers. 1946 - 1953, met retroacta, 1416; pak
          - Landbouwers. 1976 - 1978, 1417; pak
      - Brazilië, 2.3.3.6
        - Algemeen, 2.3.3.6.1
          - Organisatie en personeelsaangelegenheden van het emigratieapparaat in Brazilië, 2.3.3.6.1.1
            - Organisatie van het emigratieapparaat in Brazilië., 1946 - 1970; 1418; pak
            - Correspondentie betreffende de benoeming van C.J.J. Hogenboom als commissaris bij de kolonie Ribeirão en de door hen gestichte Coöperatieve Agro-Pecuaria 'Holambra' te Mogi-Mirim., 1950 - 1958; 1419; pak
            - Jaarrapporten van het bureau van de landbouw- en emigratieattaché Brasília., 1953 - 1974; 1420-1421; 0 pakken
              - 1953-1964, 1420; pak
              - 1965-1974, 1421; omslag
            - Maandrapporten van de landbouwconsulent voor de Nederlandse agrarische kolonies in Brazilië., 1957 - 1973; 1422-1423; 2 pakken
              - 1957-1966, 1422; pak
              - 1966-1973, 1423; pak
            - Verlenging van de tewerkstelling van een rijkslandbouwconsulent bij de Nederlandse landbouwkolonies in Paraná., 1962 - 1966; 1424; pak
            - Archief van de landbouwconsulent te Curitiba., 1964 - 1973; 1425-1431; 4 pakken en 3 omslagen
              - Aanvragen van een emigrantenkrediet met rijksgarantie voor de bedrijfsfinanciering (vragenlijsten). 1964 - 1966, 1425; omslag
              - Afschriften ter kennisgeving aan de landbouwconsulent. 1969 - 1973, 1426; omslag
              - Archieven van proefboerderijen, landbouwnederzettingen en kolonies: 1969 - 1973, 1427; pak
                - Castrolanda
                - Monte Alegre
                - Holambra's
                - Santa Catarina
                - ABC-kolonies
                - Rio Grande do Sul en Mato Grosso
              - Brieven van de afdelingen landbouw en emigratie ter afhandeling door de landbouwconsulent. 1969 - 1973, 1428; pak
              - Correspondentie met de Cooperativa Central de Laticínios do Paraná Ltda en firma's in Brazilië en Nederland. 1969 - 1973, 1429; pak
              - Project ICEM-school te Castrolanda. 1969 - 1973, 1430; pak
              - Verslagen van assistenten van het Departamento de Asistência Técnica (D.A.T.). 1970 - 1971, 1431; omslag
            - Maandrapporten van het bureau van de landbouw- en emigratieattaché Brasília., 1965 - 1976; 1432-1435; 2 omslagen en 2 pakken
              - 1965-1969, 1432; omslag
              - 1970-1972, 1433; pak
              - 1973-1975, 1434; omslag
              - 1973-1976, 1435; pak
            - Landbouwconsulent voor de Nederlandse kolonies in Brazilië:, 1968 - 1973; 1436; omslag
              - Beschouwing van de president van Holambra
              - Bezwaar van de kolonies tegen de standplaats van de landbouwconsulent
              - Additionele taken van de landbouwconsulent
              - Introductiebijeenkomst van landbouwpraktijkvoorlichters
              - Opheffing van de functie landbouwconsulent
            - Organisatie van de buitenlandse dienst Brazilië., 1972 - 1980; 1437; omslag
            - Tweemaandelijkse rapporten van het bureau van de emigratieattaché te São Paulo., 1977 - 1983; 1438-1439; 2 pakken
              - 1977-1980, 1438; pak
              - 1981-1983, 1439; pak
          - Beleid, 2.3.3.6.1.2
            - Plan inzake emigratiemogelijkheden van Nederlanders naar de staat São Paulo., 1946 - 1948; 1440; omslag
            - Onderhandelingen tussen Brazilië en Nederland inzake het Verdrag omtrent Migratie en Kolonisatie., 1947 - 1950; 1441-1443; 3 pakken
              - 1947-1948, 1441; pak
              - 1948, 1442; pak
              - 1948-1950, 1443; pak
            - Totstandkoming van de overeenkomst tussen Brazilië en Nederland betreffende emigratie en kolonisatie., 1947 - 1962; 1444-1448; 2 pakken en 3 omslagen
              - Onderhandelingen met Brazilië ten behoeve van een emigratieverdrag, alsmede het plan van de Rockefeller organisatie ter bevordering van de emigratie van Nederlandse landbouwers naar Brazilië. 1947 - 1948, 1444; omslag
              - Totstandkoming van de voorlopige tekst 1948. 1947 - 1949, 1445; omslag
              - Totstandkoming van de tekst van het verdrag. 1949 - 1952, 1446; pak
              - Rapport van P.C. van Scherpenberg en exposé aan de minister van Buitenlandse Zaken betreffende het verloop van de totstandkoming van het emigratieverdrag met Brazilië. 1950 - 1955, 1447; omslag
              - Totstandkoming van de tekst van het verdrag. 1951 - 1962, 1448; pak
            - Emigratieverdrag tussen Brazilië en Italië., 1950; 1449; omslag